【裁判字號】    99,智易,5
【裁判日期】    990319
【裁判案由】    著作權法
【裁判全文】
灣板橋地方法院刑事判決               99年度智易字第5號
公  訴  人  臺灣板橋地方法院檢察署檢察官
被      告  乙○○
上列被告因違反著作權法案件，經檢察官提起公訴（98年度偵字
第28532號），本院依簡式審判程序判決如下：
    主    文
乙○○犯著作權法第九十一條之一第三項前段之散布侵害著作財
產權之光碟罪，累犯，處有期徒刑伍月，如易科罰金，以新臺幣
壹仟元折算壹日。扣案之盜版光碟拾玖片、目錄張，均沒收。
    事    實
一、乙○○前因偽造文書、搶奪案件，經臺灣士林地方法院以93
    年度訴字第 151號判決判，分別判處有期徒刑5月及1年，並
    定應執行刑1年4月確定；又因妨害自由案件，經臺灣高雄地
    方法院以94年度訴緝字第64號判判處有期徒刑 7月確定；又
    因傷害案件，經臺灣高等法院高雄分院以95年度上易字第99
    號判決判處有期徒刑7月確定，上開4罪嗣經臺灣高等法院高
    雄分院以96年度聲減字第88號裁定並應執行有期徒刑1年2月
    ，於民國96年 7月16日執行完畢出監。詎仍不知悔改，明知
    如附表所示之影音光碟片均係侵害如附表所示之著作財產權
    人之著作財產權重製物，竟於98年10月 2日上午10時許，在
    其位於臺北縣三重市重新橋下跳蚤市場第306 號攤位，以每
    片光碟新臺幣（下同）25元之價格，基於販賣盜版光碟之犯
    意向真實姓名年籍不詳綽號「阿朗」之成年男子，販入如附
    表所示之盜版影音光碟而持有之，並於同年10月 3日起，在
    前開攤位，公開陳列如附表所示重製物之光碟目錄，並以每
    片光碟50元之價格出售散布與不知情之不特定第三人，待該
    第三人詢問並結帳後，鍾靜宏遂前往其停放於三重市重新橋
    下停車場之車輛中取交盜版光碟片與該第三人，因此而獲利
    。嗣為警於98年10月14日上午11時15分許，在前開攤位查獲
    ，並當場扣得盜版光碟片共19片、光碟目錄表3張等物。
二、案經得利公司訴由臺北市政府警察局松山分局移送臺灣板橋
    地方法院檢察署檢察官偵查起訴。本院於準備程序進行中，
    乙○○就被訴事實為有罪之陳述，經告知簡式審判程序之旨
    ，並聽取各當事人之意見後，裁定進行簡式審判程序。
    理    由
一、上開犯罪事實，業據被告乙○○於本院審理時坦承不諱，核
    與證人即告訴代理人黃建華於警詢時、證人即告訴代理人甲
    ○○於本院審理時之證述相符，並有現場及扣案物照片共9
    張、車籍資料查詢單、財團法人臺灣著作權保護基金會於98
    年10月14出具之鑑識報告、著作權物品價值估價表、扣押物
    品目錄表1紙在卷可稽，並有盜版光碟19片、目錄3張扣案為
    憑，堪認被告前揭自白屬實。本案事證明確，被告犯行洵堪
    認定，自應依法論科。
二、核被告所為，係犯著作權法第91條之1 第3 項、第2 項之散
    布侵害著作財產權之光碟罪。其意圖散布而公開陳列及持有
    之低度行為，為散布之高度行為所吸收，不另論罪。按刑事
    法若干犯罪行為態樣，本質上原具有反覆、延續實行之特徵
    ，立法時既予特別歸類，定為犯罪構成要件之行為要素，則
    行為人基於單一之犯意，在密切接近之一定時地持續實行之
    複次行為，倘依社會通念，於客觀上認為符合一個反覆、延
    續性之行為觀念者，於刑法評價上，即應僅成立一罪，俾免
    有重複評價、刑度超過罪責與不法內涵之疑慮；學理上所稱
    「集合犯」之職業性、營業性或收集性等具有重複特質之犯
    罪均屬之，例如經營、從事業務、收集、販賣、製造、散布
    等行為概念者是，最高法院95年度台上字第1079號判決可資
    參照；本件被告於98 年10 月3 日至同年月14日以販賣之方
    式而散布上開違法重製光碟之行為，應評價認係包括一罪之
    集合犯，論以明知係侵害著作財產權之重製物光碟而散布一
    罪。被告前因偽造文書、搶奪案件，經臺灣士林地方法院以
    93年度訴字第151 號判決判，分別判處有期徒刑5 月及1 年
    ，並定應執行刑1 年4 月確定；又因妨害自由案件，經臺灣
    高雄地方法院以94年度訴緝字第64號判判處有期徒刑7 月確
    定；又因傷害案件，經臺灣高等法院高雄分院以95年度上易
    字第99號判決判處有期徒刑7 月確定，上開4 罪嗣經臺灣高
    等法院高雄分院以96年度聲減字第88號裁定並應執行有期徒
    刑1 年2 月，於96年7 月16日執行完畢出監，有臺灣高等法
    院被告前案紀錄表1 份附卷可查，被告於有期徒刑執行完畢
    後，5 年之內故意再犯本案最重本刑有期徒刑以上之罪，應
    依刑法第47條第1 項累犯之規定，加重其刑。末查被告自陳
    有中度肢體障礙，並因中風而行動不便，難以覓職維持生計
    ，始出此下策而為本案犯行，並提出殘障手冊、低收入卡、
    馬偕紀念醫院診斷證明書為證，本院認為被告身有殘疾，於
    現今社會確實謀職不易，所販賣盜版光碟之數量尚非甚鉅，
    販賣時間非長，其行為固有不該，但容有法重情輕堪予憫恕
    之情形，爰依刑法第59條之規定減輕其刑，並先加後減之。
    爰審酌被告前有偽造文書、搶奪、妨害自由、傷害等前科，
    素行不佳，於有期徒刑執行完畢後未久，竟再犯本案，且其
    所為非僅侵害他人之著作財產權，影響知識經濟產業之發展
    ，更損及我國保護智慧財產權之國際形象，並助長盜版光碟
    之流通，危害市場競爭秩序，亦對民眾價值判斷及尊重智慧
    財產權之守法觀念形成誤導，應予非難，兼衡被告迭於警詢
    、偵查及本院審理時坦承犯行，應具悔意，告訴人得利影視
    股份有限公司代理人亦表示同情被告處境而放棄民事求償，
    與被告達成和解，及被告販賣盜版光碟之時間、數量、所得
    不法利益等一切情狀，量處如主文所示之刑，並諭知如易科
    罰金之折算標準，以資懲儆。
三、扣案之盜版光碟19片、目錄3 紙，均係供被告違反著作權法
    第91條之1 第3 項、第2 項犯罪所用之物，應不問屬於被告
    與否，依著作權法第98條之規定，均宣告沒收之。
據上論斷，應依刑事訴訟法第273 之1 第1 項、第299 條第1 項
前段，著作權法第91條之1第3項、第2項、第98條，刑法第11 條
前段、第41條第1項前段、第47條第1項，第59條，判決如主文。
本案經檢察官楊承翰到庭執行職務。
中    華    民    國    99    年    3     月    19    日
                  刑事第三庭  法  官  王偉光
以上正本證明與原本無異。
如不服本判決應於收受送達後10日向本院提出上訴書狀，並應敘
述具體理由；其未敘述上訴理由者，應於上訴期間屆滿後20日內
向本院補提理由書（均須按他造當事人之人數附繕本）「切勿逕
送上級法院」。
                              書記官  陳宥伶
中    華    民    國    99    年    3     月    19    日
附錄本案論罪科刑法條全文
著作權法第91條之1
擅自以移轉所有權之方法散布著作原件或其重製物而侵害他人之
著作財產權者，處3 年以下有期徒刑、拘役，或科或併科新臺幣
50萬元以下罰金。
明知係侵害著作財產權之重製物而散布或意圖散布而公開陳列或
持有者，處3 年以下有期徒刑，得併科新臺幣7 萬元以上75萬元
以下罰金。
犯前項之罪，其重製物為光碟者，處6 月以上3 年以下有期徒刑
，得併科新臺幣20萬元以上200 萬元以下罰金。但違反第87條第
4 款規定輸入之光碟，不在此限。
犯前2 項之罪，經供出其物品來源，因而破獲者，得減輕其刑。
附表：查扣之盜版影音光碟
 ┌──┬──────┬──┬──┬──────────┐
 │編號│中文片名    │種類│片數│著作財產﹝發行﹞權人│
 ├──┼──────┼──┼──┼──────────┤
 │ 1  │愛情限時簽  │DVD │ 7  │得利影視股份有限公司│
 ├──┼──────┼──┼──┼──────────┤
 │ 2  │竊聽風暴    │DVD │ 1  │同上                │
 ├──┼──────┼──┼──┼──────────┤
 │ 3  │新娘大作戰  │DVD │ 2  │同上                │
 ├──┼──────┼──┼──┼──────────┤
 │ 4  │天外奇蹟    │DVD │ 3  │同上                │
 ├──┼──────┼──┼──┼──────────┤
 │ 5  │決命終結站4 │DVD │ 6  │龍祥影業            │
 │    │            │    │    │                    │
 ├──┴──────┴──┴──┴──────────┤
 │ 合計：19片                                         │
 └──────────────────────────┘

司法院資訊處製作；財團法人民間司法改革基金會備份。
